ko: 휠 클리너 제형 유형: 산성 기반; 철 반응성(철분 제거제); 비산성; pH 균형(약알칼리성); pH 중성; 기타
de: Formeltyp des Felgenreinigers: Säurebasiert; Eisenreaktiv (Flugrostentferner); Säurefrei; pH-ausgewogen (leicht alkalisch); pH-neutral; Andere
it: Tipo di formula del detergente per cerchi: A base acida; Reattivo al ferro (rimuovi contaminazioni ferrose); Non acido; A pH bilanciato (leggermente alcalino); A pH neutro; Altro
bg-BG: Тип формула на препарат за джанти: На киселинна основа; Реагиращ на желязо (препарат за премахване на метални частици); Без киселина; С балансирано pH (леко алкален); С неутрално pH; Друго
sv: Typ av fälgrengöringsmedel: Syrabaserad; Järnreaktiv (flygrostborttagare); Ej syrabaserad; pH-balanserad (milt alkalisk); pH-neutral; Övrigt
pl: Typ formuły środka do felg: Na bazie kwasu; Reagujący z żelazem (deironizer); Bezkwasowy; Zrównoważone pH (łagodnie zasadowy); O neutralnym pH; Inne
nl: Wiel reiniger formule type: Op zuurbasis; Vliegroestverwijderaar; Zuurvrij; pH-gebalanceerd (licht alkalisch); pH-neutraal; Overig
hr-HR: Vrsta formule za čišćenje kotača: Na bazi kiseline; Reaktivno na željezo (uklanjanje čestica); Bez kiseline; Uravnotežen pH (blago alkalno); Neutralan pH; Ostalo
cs: Typ složení čističe kol: Na bázi kyselin; Reagující se železem (odstraňovač polétavé rzi); Bez kyselin; Vyvážené pH (mírně zásadité); S neutrálním pH; Jiné
pt-PT: Tipo de fórmula do limpa-rodas: À base de ácido; Reativo a ferro (removedor de resíduos); Não ácido; pH equilibrado (ligeiramente alcalino); pH neutro; Outro
ro-RO: Tipul formulei soluției de curățare pentru jante: Pe bază de acid; Reactiv la fier (îndepărtarea particulelor); Fără acid; pH echilibrat (ușor alcalin); pH neutru; Altele
es: Tipo de fórmula del limpiador de ruedas: A base de ácido; Reacciona con el hierro (eliminador de residuos); No ácido; pH balanceado (ligeramente alcalino); pH neutro; Otro
pt-BR: Limpa-rodas tipo de fórmula: À base de ácido; Reativo a ferro (removedor de fuligem); Não ácido; pH balanceado (levemente alcalino); pH neutro; Outra
fr: Type de formule du nettoyant pour jantes: À base d’acide; Réactif au fer (décontaminant ferreux); Sans acide; pH équilibré (légèrement alcalin); pH neutre; Autre
el: Τύπος φόρμουλας καθαριστικού τροχών: Με βάση οξύ; Αντιδραστικό στον σίδηρο (αφαίρεση υπολειμμάτων); Μη όξινο; Ισορροπημένο pH (ήπια αλκαλικό); Ουδέτερο pH; Άλλο
zh-CN: 轮子清洁剂配方类型: 酸基; 铁反应（除铁粉）; 非酸性; pH 平衡（弱碱性）; pH 中性; 其他
en: Wheel cleaner formula type: Acid-based; Iron-reactive (fallout remover); Non-acid; pH-balanced (mildly alkaline); pH-neutral; Other
th: สูตรน้ำยาทำความสะอาดล้อรถยนต์: สูตรกรด; ทำปฏิกิริยากับเหล็ก (น้ำยาขจัดคราบผงเหล็ก); ไร้กรด; ค่า pH สมดุล (เป็นด่างอ่อนๆ); ค่า pH เป็นกลาง; อื่นๆ
ja: ホイールクリーナー配合タイプ: 酸性; 鉄粉反応型 (鉄粉除去剤); 非酸性; pH バランス (弱アルカリ性); 中性 (pH ニュートラル); その他
ru: Тип формулы очистителя дисков: На кислотной основе; Реагирующие на железо (удалитель металлических вкраплений); Бескислотные; Сбалансированный pH (слабощелочной); С нейтральным pH; Другое
da: Formeltype for fælgrens: Syrebaseret; Jernreaktiv (flyverustfjerner); Syrefri; pH-balanceret (mildt alkalisk); pH-neutral; Andet
lt-LT: Ratų valiklio formulės tipas: Rūgšties pagrindu; Reaguojantis su geležimi (nuosėdų valiklis); Be rūgšties; Subalansuoto pH (švelniai šarminis); Neutralaus pH; Kita
nb: Type felgrens: Syrebasert; Jernreaktiv (fjerner flygerust); Syrefri; pH-balansert (mildt alkalisk); pH-nøytral; Annet
fi: Vanteenpuhdistusaineen koostumustyyppi: Happopohjainen; Rautaan reagoiva (raudanpoistaja); Hapoton; pH-tasapainotettu (lievästi emäksinen); pH-neutraali; Muu
hu: Keréktisztító formula típusa: Savas bázisú; Vasreaktív (szállórozsda eltávolító); Savmentes; pH-kiegyensúlyozott (enyhén lúgos); pH-semleges; Egyéb
zh-TW: 輪圈清潔劑配方類型: 酸性配方; 鐵粉反應型 (落塵清除劑); 非酸性; 酸鹼平衡 (弱鹼性); pH 中性; 其他
tr: Jant temizleyici formülü tipi: Asit bazlı; Demir reaktif (döküntü giderici); Asitsiz; pH dengeli (hafif alkali); pH nötr; Diğer
sl-SI: Vrsta formule čistila za platišča: Na kislinski osnovi; Reagira z železom (odstranjevalec zračne rje); Brezkislinsko; Uravnotežen pH (blago alkalno); Nevtralen pH; Drugo
vi: Công thức dung dịch vệ sinh bánh xe: Gốc axit; Phản ứng với sắt (tẩy bụi kim loại); Không chứa axit; Cân bằng độ pH (kiềm nhẹ); Độ pH trung tính; Khác
sk-SK: Typ zloženia čističa kolies: Na kyslej báze; Reagujúce na železo (odstraňovač náletovej hrdze); Bezkyselinové; S neutrálnym pH (mierne zásadité); Neutrálne pH; Iné